臺灣高等法院刑事裁定
110年度聲字第3208號
聲  請  人  臺灣高等檢察署檢察官
受  刑  人  蔡木忠



上列聲請人因受刑人數罪併罰有二裁判以上，聲請定其應執行之
刑（聲請案號：110年度執聲字第1412號），本院裁定如下：
　　主　文
蔡木忠所犯如附表所示之罪，應執行有期徒刑柒年。
　　理　由
一、聲請意旨略以：上列受刑人蔡木忠（下稱受刑人）因違反毒
    品危害防制條例等罪，先後經判決確定如附表所示，應依刑
    法第50條第1項第1款、第2項、第53條、第51條第5款規定，
    定其應執行之刑，爰依刑事訴訟法第477條第1項聲請裁定等
　　語。
二、按裁判確定前犯數罪者，併合處罰之，但得易科罰金之罪與
    不得易科罰金之罪，不在此限；前項但書情形，受刑人請求
    檢察官聲請定應執行刑者，依第51條規定定之；又數罪併罰
    ，有二裁判以上，依同法第51條規定，定其應執行之刑，其
    宣告多數有期徒刑者，於各刑中之最長期以上，各刑合併之
    刑期以下，定其刑期，但不得逾30年，刑法第50條第1項但
    書第1款、第2項、第53條及第51條第5款分別定有明文。
三、查受刑人因犯如附表各編號所示等數罪，先後經臺灣士林地
    方法院、臺灣新北地方法院及本院先後判處如附表所示之刑
    ，均經分別確定在案；而受刑人所犯如附表編號1、5、7、9
    、10所示之罪，均係得易科罰金之罪，如附表編號2至4、6
    、8、11所示之罪，均係不得易科罰金之罪，合於刑法第50
    條第1項但書第1款情形，依刑法第50條第2項規定，須經受
    刑人請求檢察官聲請定應執行刑，始得依同法第51條規定定
    之。茲檢察官經受刑人請求就附表所示各罪合併定其應執行
    之刑，有定刑聲請切結書在卷可稽（見本院卷第7頁），本
    院審核認聲請為正當，爰審酌附表編號1、5、7、9、10所示
    為施用第二級毒品罪，犯罪時間為107年2月22日、107年9月
    27日、108年1月9日為警採尿時回溯96小時內某時、108年3
    月7日、108年5月11日、108年1月21日，附表編號2、4、8所
    示為施用一級毒品罪，犯罪時間分別為107年12月7日、107
    年9月27日、108年1月8日、108年5月11日，犯罪時間相近，
    行為態樣、手段及動機相同或相似，責任非難重複程度甚高
    ；附表編號3所示為持有第二級毒品純質淨重二十公克以上
    罪，犯罪時間為107年6月8日，附表編號6所示為持有一級毒
    品純質淨重逾十公克罪，犯罪時間為108年3月5日，附表編
    號11所示為持有一級毒品罪，犯罪時間為107年2月22日至同
    年月23日；是附表編號1、5、7、9、10、附表編號2、4、8
    、附表編號3、附表編號6、附表編號11所示之犯罪，罪質不
    同，行為態樣、手段、動機迥異，考量受刑人犯罪情節、行
    為次數，並對受刑人犯如附表數罪各自整體非難評價及刑法
    量刑公平正義理念之內部限制，復權衡受刑人之責任與整體
    刑法目的及相關刑事政策，爰於各刑中之最長期（1年7月）
    以上，各刑合併之刑期（8年11月）以下，定其應執行之刑
    如主文所示。又數罪併罰中之1罪，依刑法規定得易科罰金
    ，若因與不得易科之他罪併合處罰結果而不得易科罰金時，
    原可易科部分所處之刑，自亦無庸為易科折算標準之記載（
    司法院釋字第144號解釋參照）。是如附表編號1、5、7、9
    、10所示之罪，原雖得易科罰金，惟因與不得易科罰金之如
    附表編號2至4、6、8、11所示之罪，併合處罰結果，不得易
    科罰金時，無庸為易科罰金之記載。
四、依刑事訴訟法第477條第1項，刑法第2條第1項但書、第50條
    第2項、第53條、第51條第5款，裁定如主文。
中　　華　　民　　國　　110 　年　　8 　　月　　30　　日
                  刑事第九庭    審判長法　官  潘翠雪
                                      法　官  俞秀美
                                      法　官  陳俞婷
以上正本證明與原本無異。
如不服本裁定，應於收受送達後五日內向本院提出抗告狀。
                                      書記官  李政庭
中　　華　　民　　國　　110 　年　　8 　　月　　30　　日
附表：
編號  1 2 3 罪名  毒品危害防制條例 （施用二級毒品） 毒品危害防制條例 （施用一級毒品） 毒品危害防制條例 （持有二級毒品純質淨重逾20公克） 宣告刑  有期徒刑5月 有期徒刑11月 有期徒刑8月 犯罪日期  107年2月22日 107年12月7日 107年6月8日 偵查機關 年度案號  新北地檢107年度毒偵字第1864、1899號、107年度偵字第7964號 士林地檢108年度毒偵字第12號 新北地檢107年度毒偵字第18384號、107年度毒偵字第4853號 最後 事實審 法院 臺灣高等法院 臺灣士林地方法院 臺灣高等法院  案號 108年度上訴字第717號 108年度審訴字第116號 108年度上訴字第1736號  判決 日期 108年5月30日 108年6月18日 108年7月17日 確定 判決 法院 臺灣高等法院 臺灣士林地方法院 最高法院  案號 108年度上訴字第717號 108年度審訴字第116號 108年度台上字第3492號  判決 日期 108年5月30日 108年7月15日 108年10月17日 是否得易科罰金        是       否       否 備註  新北地檢110年度執更字第664號（編號1至10經本院以109年度聲字第3809號判決應執行刑有期徒刑6年）   
編號  4 5 6 罪名  毒品危害防制條例（施用一級毒品，2罪） 毒品危害防制條例 （施用二級毒品，2罪） 毒品危害防制條例 （持有一級毒品純質淨重逾10公克） 宣告刑  均有期徒刑9月（2次） 均有期徒刑6月（2次） 有期徒刑1年 犯罪日期  1.107年9月27日 2.108年1月8日 1.107年9月27日 2.108年1月9日為警採尿時回溯96小時內某時 108年3月5日 偵查機關 年度案號  士林地檢108年度毒偵字第221、453號 士林地檢108年度毒偵字第221、453號 新北地檢108年度毒偵字第1645號、108年度偵字第19861號 最後 事實審 法院 臺灣士林地方法院 臺灣士林地方法院 臺灣新北地方法院  案號 108年度審訴字第183號 108年度審訴字第183號 108年度審訴字第1404號  判決 日期 108年10月31日 108年10月31日 109年4月9日 確定 判決 法院 臺灣士林地方法院 臺灣士林地方法院 臺灣新北地方法院  案號 108年度審訴字第183號 108年度審訴字第183號 108年度審訴字第1404號  判決 日期 108年11月28日 108年11月28日 109年5月20日 是否得易科罰金        否       是       否 備註  新北地檢110年度執更字第664號（編號1至10經本院以109年度聲字第3809號判決應執行刑有期徒刑6年）   

編號  7 8 9 罪名  毒品危害防制條例 （施用二級毒品） 毒品危害防制條例 （施用一級毒品） 毒品危害防制條例 （施用二級毒品） 宣告刑  有期徒刑4月 有期徒刑9月 有期徒刑5月 犯罪日期  108年3月7日 108年5月11日 108年5月11日 偵查機關 年度案號  新北地檢108年度毒偵字第1645號、108年度偵字第19861號 士林地檢108年度毒偵字第1361號 士林地檢108年度毒偵字第1361號 最後 事實審 法院 臺灣新北地方法院 臺灣士林地方法院 臺灣士林地方法院  案號 108年度審訴字第1404號 108年度審訴字第536號 108年度審訴字第536號  判決 日期 109年4月9日 109年4月24日 109年4月24日 確定 判決 法院 臺灣新北地方法院 臺灣士林地方法院 臺灣士林地方法院  案號 108年度審訴字第1404號 108年度審訴字第536號 108年度審訴字第536號 是否得易科罰金        是       否       是 備註  新北地檢110年度執更字第664號（編號1至10經本院以109年度聲字第3809號判決應執行刑有期徒刑6年）   
編號  10 11 罪名  毒品危害防制條例 （施用二級毒品） 毒品危害防制條例 （持有一級毒品） 宣告刑  有期徒刑4月 有期徒刑1年7月 犯罪日期  108年1月21日 107年2月22日至同年月23日 偵查機關 年度案號  新北地檢108年度毒偵字第957號 新北地檢107年度毒偵字第1864、1899號、107年度偵字第7964號 最後 事實審 法院 臺灣高等法院 臺灣高等法院  案號 109年度上訴字第447號 109年度上更一字第95號  判決 日期 109年6月4日 110年4月20日 確定 判決 法院 臺灣高等法院 臺灣高等法院  案號 109年度上訴字第447號 109年度上更一字第95號  判決 日期 109年6月4日 110年6月15日（撤回上訴） 是否得易科罰金        是       否 備註  新北地檢110年度執更字第664號（編號1至10經本院以109年度聲字第3809號判決應執行刑有期徒刑6年） 新北地檢110年度執字第5663號